臺灣士林地方法院民事判決　　　九十九年度重訴字第四○八號
原　　　告　張敏郎
訴訟代理人　簡泰正律師
　　　　　　陳明輝律師
上　一　人
複 代理 人　郭令立律師
被　　　告　劉守銜
訴訟代理人　張至剛律師
上列當事人間刑事附帶民事訴訟請求損害賠償事件，經本院刑事
庭裁定移送前來（九十九年度審交重附民字第十八號），本院於
民國一百年四月七日言詞辯論終結，判決如下：
    主  文
原告之訴及假執行之聲請均駁回。
    事實及理由
一、原告起訴主張：被告係計程車司機，平日以駕駛營業小客車
    為業，其於民國九十九年三月四日上午五時四十分許，駕駛
    慶華交通股份有限公司所有車牌號碼九三八—ＤＪ號之營業
    小客車，沿臺北縣淡水鎮（於九十九年十二月二十五日改制
    為新北市淡水區，下稱臺北縣淡水鎮）北十二線由東往西方
    向行駛，途經臺北縣淡水鎮北十二線二‧一公里處時，原應
    注意車前狀況，並隨時採取必要之安全措施，及行車因霧氣
    致視線不清時，應減速慢行，作隨時停車之準備，且依當時
    係晨間，有暮光、乾燥無缺陷之柏油路面，無障礙物，視距
    良好之情形，並無不能注意之情事，適有甫發生交通事故之
    訴外人張英溢即原告之子倒地橫躺於道路中哀嚎，被告仍疏
    未注意貿然駕車前行，致張英溢遭被告所駕駛之上揭汽車輾
    壓而過，因而胸部挫、壓傷併血、氣胸、顱骨骨折、顱內出
    血而死亡。原告為張英溢支出殯葬費用新臺幣（下同）一百
    五十三萬零三百五十元，又原告係五十一年五月二十五日生
    ，張英溢為七十六年七月三十日生，於車禍發生時已年滿二
    十二歲，對原告已有扶養義務，以原告自年滿六十歲退休時
    起算，依內政部九十九年公布之九十八年國人零歲平均餘命
    估測結果，我國男性平均餘命為七十五‧八八歲，則原告尚
    有十五‧八八年可被扶養，而原告尚有一女張蔓楓，應與張
    英溢分擔扶養費用，依行政院主計處（下稱主計處）公布之
    九十八年平均每人民間消費支出為三十二萬九千八百五十一
    元，並按霍夫曼式扣除中間利息，則被告應賠償原告之扶養
    費為一百九十七萬五千九百四十五元〔計算式：329,851 ×
    11.0000000÷2 ＝1,975.945 （元以下四捨五入）〕，另原
    告痛失愛子，遭受天人永隔之悲痛，家庭歡樂不再，白髮人
    送黑髮人，精神遭受極大痛苦，被告應給付原告精神慰藉金
    三百萬元。為此，依民法第一百八十四條第一項前段、第一
    百九十二條第一項、第二項、第一百九十四條規定，訴請被
    告賠償等語。並聲明：(一)被告應給付原告六百五十萬六千二
    百九十五元及自起訴狀繕本送達翌日起至清償日止，按週年
    利率百分之五計算之利息。(二)願供擔保，請准宣告假執行。
二、被告則以：張英溢於九十九年三月四日上午五時四十分許，
    駕駛機車附載吳家豪，沿臺北縣淡水鎮北十二線由東往西方
    向行駛，原應注意車前狀況，並隨時採取必要之安全措施，
    及行車因霧氣致視線不清時，應減速慢行，作隨時停車之準
    備，竟以時速五十幾公里之速度超速行駛，撞及鍾淼雄致死
    ，張英溢亦因此倒向被告所處車道，且在被告車道停留數分
    鐘之久，顯見張英溢就本件損害之發生及擴大與有過失。又
    原告支出之殯葬費應於十五萬元之範圍內為合理，逾此部分
    非屬必要費用，且原告請求之扶養費部分，未扣除原告之配
    偶應分擔部分，另被告年近六十一歲，因本件交通事故遭終
    身吊銷駕駛執照，多次尋求工作遭拒，生計陷入危機，數月
    均賴親友借支，始能勉強湊錢給付刑事判決應支付財產及非
    財產上損害賠償每月四萬元，原告請求之精神慰藉金亦屬過
    高，應予酌減，再強制汽車責任險已給付之理賠金及被告業
    先行賠償部分，亦應予扣除等語，資為抗辯。並聲明：(一)原
    告之訴及假執行之聲請均駁回。(二)如受不利之判決，願供擔
    保，請准宣告免為假執行。
三、兩造不爭執之事實：
    被告係計程車司機，平日以駕駛營業小客車為業，其於九十
    九年三月四日上午五時四十分許，駕駛慶華交通股份有限公
    司所有之車牌號碼九三八—ＤＪ號營業小客車，沿臺北縣淡
    水鎮北十二線由東往西方向行駛，途經臺北縣淡水鎮北十二
    線二‧一公里處時，原應注意車前狀況，並隨時採取必要之
    安全措施，及行車因霧氣致視線不清時，應減速慢行，作隨
    時停車之準備，且依當時係晨間，有暮光、乾燥無缺陷之柏
    油路面，無障礙物，視距良好之情形，並無不能注意之情事
    ，適有甫發生交通事故之張英溢倒地橫躺於道路中哀嚎，被
    告仍疏未注意貿然駕車前行，致張英溢遭被告所駕駛之上揭
    汽車輾壓而過，因而胸部挫、壓傷併血、氣胸、顱骨骨折、
    顱內出血而死亡。被告未下車處理，逕自駕車逃逸。被告上
    開行為業經本院以九十九年度審交簡字第一七○號判處業務
    過失致死罪有期徒刑七月，肇事逃逸罪有期徒刑七月，應執
    行有期徒刑十月，緩刑五年，並應分期支付原告二百三十萬
    元確定。又原告因本件車禍業已領取強制汽車責任保險金八
    十萬零三百七十五元，原告並於本院刑事庭準備程序中當庭
    受領被告支付之賠償金二十萬元，被告另自九十九年九月起
    ，依上開刑事判決附記事項按月支付原告四萬元，計至本件
    言詞辯論終結之日，原告共受領三十二萬元，此為兩造所不
    爭執，並有富邦產物保險股份有限公司一百年三月七日富保
    業字第一○○○○○○三二三號函及理賠簽結作業資料在卷
    可稽（見本院卷第六十七頁至第六十八頁），復經本院依職
    權調取上開刑事卷宗核閱屬實，自堪信為真實。
四、得心證之理由：
    原告主張其子張英溢於前揭時、地，遭被告駕駛營業小客車
    撞擊致死，被告應賠償原告殯葬費、扶養費及精神慰藉金等
    語，被告則以前揭情詞置辯。經查：
  (一)按因故意或過失，不法侵害他人之權利者，負損害賠償責任
    ；不法侵害他人致死者，對於支出醫療及增加生活上需要之
    費用或殯葬費之人，亦應負損害賠償責任；被害人對於第三
    人負有法定扶養義務者，加害人對於該第三人亦應負損害賠
    償責任；不法侵害他人致死者，被害人之父、母、子、女及
    配偶，雖非財產上之損害，亦得請求賠償相當之金額，民法
    第一百八十四條第一項前段、第一百九十二條第一項、第二
    項、第一百九十四條分別定有明文。本件因被告之過失侵權
    行為，不法侵害張英溢之生命權，為兩造所不爭執，已如前
    述，依上開法條規定，被告自應就原告所受之損害加以賠償
    。茲就原告各項請求應否准許分述如下：
    1.殯葬費：
      (1)按殯葬費為收殮及埋葬費用，其賠償範圍應以實際支出
        之費用為準，且應斟酌被害人當地之習俗、被害人之身
        分、地位及生前經濟狀況決定之（最高法院九十二年度
        臺上字第一一三五號判決意旨參照）。又殯葬之儀式，
        本在追念死者並慰生者，何項目係屬必要，應斟酌被害
        人其家屬之習俗、宗教、被害人之身分、地位及生前經
        濟狀況而定。
      (2)原告就其支出助唸、念經、牌位、遺體乾冰、遺體冷藏
        及保管、乙級禮堂使用、布置、冷氣費等殯葬費用共計
        六萬零八百五十元（計算式：30,450＋28,000＋2,400
        ＝60,850），業據提出鼎佑會館場地使用明細、臺北縣
        立殯儀館使用設施規費繳納收據為證（見本院九十九年
        度審交重附民字第十八號刑事卷第八頁、第十二頁、第
        十四頁），並為被告所不爭執，且核屬必要費用，應予
        准許。
      (3)原告又主張其支出喪禮禮儀服務費用四十五萬五千五百
        元，另支出墓地使用費、工程建造費、永久管理費共計
        一百零一萬四千元，固提出訴外人鴻揚生命事業有限公
        司禮儀服務項目表及收據、至善仙境墓園管理處收據為
        據（見同上刑事卷第九頁、第十頁、第十五頁），然被
        告就喪禮禮儀服務項目中之接體人員、訃聞、回禮毛巾
        、攝影、投影設備租用、放板、入殮、封棺工人、國樂
        隊、三項花、受賻處文具擺設、會葬花、杯水、扛棺大
        龍組、二七法事、三七法事、四七法事、五七法事、六
        七法事、代訂祭品八組、紙紮用品、各式陣頭等項，抗
        辯非屬必要之費用。又就喪禮禮儀服務項目中接體車、
        引靈師父、豎靈用品、禮體淨身、土葬棺、外滿花牌、
        日式鮮花山十八尺、造型淨水檯、禮廳布幔四格、椅子
        （含椅套）、燈光、地毯、專業襄儀二名、西式靈車、
        扛棺人員十人、開魂路、滿七功德等項，則抗辯金額過
        高。另就土葬部分抗辯金額過高且非屬必要費用等語。
        查：
        喪禮禮儀服務四十五萬五千五百元部分：
          本院審酌原告所提出禮儀服務項目表，其中訃聞、回
          禮毛巾屬喪家回贈與祭者奠儀之禮儀，並非喪葬費用
          ，另攝影、投影設備租用、國樂隊、三項花、受賻處
          文具擺設、會葬花、杯水、二七法事、四七法事、六
          七法事、代訂祭品八組、紙紮用品、各式陣頭等項，
          核非殯葬必要費用外，餘皆為一般喪事禮儀及我國傳
          統信仰所必要，均屬必要費用。又張英溢死亡時為大
          學生，依其身分、地位及生前經濟狀況，本院認應酌
          減接體車為一臺、接體人員、專業襄儀為各一人、扛
          棺人員為二人。另被告雖抗辯接體車、引靈師父、豎
          靈用品、禮體淨身、土葬棺、外滿花牌、日式鮮花山
          十八尺、造型淨水檯、禮廳布幔四格、椅子（含椅套
          ）、燈光、地毯、專業襄儀、西式靈車、扛棺人員、
          開魂路、滿七功德等項金額過高，然被告就該等項目
          之合理價格為何，並未舉證證明，且經本院參照新北
          市殯儀服務市價參考表相關項目及價格（見本院卷第
          八十三頁），亦無過高之情事。是依此計算，原告此
          部分所得請求之金額為二十九萬六千六百元。
        土葬相關費用部分：
          一般社會常見之殯葬方式，約可分為火葬及土葬，而
          喪家究竟為已故親屬選擇何種殯葬方式，除應尊重死
          者生前意思外，概由死者家屬自行決定，故原告為其
          子張英溢選擇土葬方式，尚符社會殯葬習俗，是原告
          為埋葬張英溢所支出之土葬殯葬費，包括支付墓地使
          用費、建造墓園工程費及永久管理費，即屬殯葬必要
          費用。而張英溢之墓園用地為十三坪，墓地使用費每
          坪三萬元，工程建造費每坪三萬八千元，永久管理費
          每坪一萬元，原告已支付至善仙境墓園管理人江偉憲
          一百零一萬四千元，業據證人江偉憲於本院言詞辯論
          期日到庭結證屬實（見本院卷第五十八頁反面至第五
          十九頁），並有張英溢墓園照片附卷可參（見本院卷
          第九十三頁至第九十四頁）。本院審酌張英溢死亡時
          為大學生，依其身分、地位及生前經濟狀況，再參酌
          殯葬管理條例第二十三條第一項規定公墓每一墓基不
          得超過八平方公尺（約二‧四二坪）之規定，及新北
          市政府各公所土葬收費情形（見本院卷第八十四頁）
          ，認被告就原告所支出於八平方公尺（即二‧四二坪
          ）範圍內之墓地使用費、工程建造費及永久管理費，
          核屬殯葬之必要費用。依此計算，原告此部分得請求
          之金額為十八萬八千七百六十元〔計算式：2.42×30
          ,000（墓地使用費）＋2.42×38,000＝91,960（工程
          建造費）＋2.42×10,000（永久管理費）＝188,760
          ）。
      (4)合計原告得向被告請求之殯葬費為五十四萬六千二百十
        元（計算式：60,850＋296.600 ＋188,760 ＝546,210
        ）。
    2.扶養費：
      (1)按直系血親尊親屬，依民法第一千一百十七條規定，如
        能以自己財產維持生活者，自無受扶養之權利。易言之
        ，直系血親尊親屬受扶養之權利，仍應受不能維持生活
        之限制（最高法院九十六年度臺上字第二八二三號判決
        參照）。
      (2)原告有一子張英溢外，尚有一女即訴外張蔓楓及配偶即
        訴外人張珮青，有原告之全戶戶籍謄本在卷可稽（見同
        上刑事卷第六頁至第七頁）。原告為五十一年五月二十
        五日生，其於張英溢死亡時為四十七歲；張英溢為七十
        六年七月三十日生，其於九十九年三月四日死亡時為二
        十二歲；張蔓楓為七十七年七月八日生，其於張英溢死
        亡時為二十一歲；張珮青為五十六年一月二十四日生，
        其於張英溢死亡時為四十三歲。依內政部公布之九十八
        年度臺灣省簡易生命表所示（見本院卷第一○六頁反面
        ），四十七歲男性平均餘命為三十一‧四六年，而依勞
        動基準法第五十四條第一項第一款規定，勞工強制退休
        年齡為六十五歲，應認原告於六十五歲前尚有工作及勞
        動能力，而得以自己之收入維持生活，是原告僅於年滿
        六十五歲退休年齡，喪失工作能力而無法維持生活後，
        始得請求扶養費。依此，原告得受扶養期間為十三‧四
        六年〔計算式：31.46 －（65－47）＝13.46 〕。而原
        告年滿六十五歲即得受扶養，斯時其配偶張珮青尚未滿
        六十五歲，張珮青自原告年滿六十五歲時起至其本人年
        滿六十五歲時止計四‧六七年（未滿一月以一月計，小
        數點第二位以下四捨五入），仍負有扶養其配偶即原告
        之義務，張英溢於此期間應與張蔓楓、張珮青共同扶養
        原告，張英溢所負扶養義務為三分之一，待張珮青年滿
        六十五歲後，張英溢應與張蔓楓共同扶養原告，張英溢
        對原告之扶養義務為二分之一。
      (3)次按扶養之程度，應按受扶養權利之需要，與負扶養義
        務者之經濟能力及身分定之，民法第一千一百十九條定
        有明文。另支付扶養費之目的，本在使受扶養人得以維
        持通常之生活，而非最低水準之生活，且關於扶養費計
        算基準，法無明文規定，則只須所採用之標準得以真實
        反應受扶養人實際生活所需，即無不可。本院認計算原
        告所得受之扶養費，應以主計處所公布之「平均每戶家
        庭收支按區域別分」，作為計算原告扶養費之標準，較
        為客觀可信，亦較符合該地區性之消費水準。依主計處
        調查公布九十八度臺北縣地區每人每月消費支出為一萬
        七千九百五十元，則每人每年消費支出為二十一萬五千
        四百元（計算式：17,950×12＝215,400 ）。
      (4)再按依民法第一百九十二條第二項，命加害人一次賠償
        扶養費用，須先認定被害人於可推知之生存期內，應向
        第三人支付扶養費用之年數及其歷年應付之數額，並就
        歷年將來應付之數額，各以法定利率為標準，依霍夫曼
        式計算法，扣除各該年以前之利息，俾成歷年現在應付
        之數額，再以歷年現在應付之總數為賠償額（最高法院
        二十九年附字第三七九號判例參照）。經按年別單利百
        分之五複式霍夫曼係數表計算法扣除中間利息（含第一
        期中間利息）後，原告所得請求之扶養費為五十七萬八
        千六百零二元。計算式如下：
        自一百十六年五月二十五日（原告年滿六十五歲）起
          至一百二十一年一月二十三日（張珮青年滿六十五歲
          前一日）部分：
          張英溢於此期間所負扶養義務為三分之一，自起訴狀
          繕本送達被告翌日即九十九年七月三十一日起至一百
          十六年五月二十五日、一百二十一年一月二十三日止
          ，其期間分別為十六‧八三年（未滿一月以一月計，
          小數點第二位以下四捨五入）、二十一‧五年（未滿
          一月以一月計），扣除中間利息（含第一期中間利息
          ）後，原告於此期間得請求之扶養費為十六萬九千二
          百二十七元。計算式如下：
          (甲)第十六‧八三年應給付之扶養費為八十六萬零五百
            二十六元｛計算式：〔215,400 （年扶養費）×11
            .00000000 （第16年之霍夫曼係數）＋215,400 ×
            0.83×（12.00000000 000.00000000 ）（第17年
            之霍夫曼係數－第16年之霍夫曼係數）〕×1/3 ｝
            ＝860,526 （元以下四捨五入）｝。
          (乙)第二十一‧五年應給付之扶養費為一百零二萬九千
            七百五十三元｛計算式：215,400 （年扶養費）×
            14.00000000 （第21年之霍夫曼係數）＋215,400
            ×0.5 ×（14.00000000 000.00000000 ）（第22
            年之霍夫曼係數－第21年之霍夫曼係數）〕×1/3
            ＝1,029,753 （元以下四捨五入）｝。
          (丙)自一百十六年五月二十五日至一百二十一年一月二
            十三日應給付之扶養費為十六萬九千二百二十七元
            （計算式：1,029,753 －860,526 ＝169,227 ）。
        自一百二十一年一月二十四日（張珮青年滿六十五歲
          ）起八‧七九年部分：
          張英溢於此期間所負扶養義務為二分之一，自起訴狀
          繕本送達被告翌日即九十九年七月三十一日起至一百
          二十一年一月二十四日止，其期間為二十一‧五年，
          至其餘命年數之期間為三十‧二九年（21.5＋8.79＝
          30.29 ），扣除中間利息（含第一期中間利息）後，
          原告於此期間得請求之扶養費為四十萬九千三百七十
          五元。計算式如下：
          (甲)第二十一‧五年應給付之扶養費為一百五十四萬四
            千六百三十元｛計算式：215,400 （年扶養費）×
            14.00000000 （第21年之霍夫曼係數）＋215,400
            ×0.5 ×（14.00000000 000.00000000 ）（第22
            年之霍夫曼係數－第21年之霍夫曼係數）〕×1/2
            ＝1,544,630 （元以下四捨五入）｝。
          (乙)第三十‧二九年應給付之扶養費為一百九十五萬四
            千零五元｛計算式：215,400 （年扶養費）×18.0
            0000000 （第30年之霍夫曼係數）＋215,400 ×0.
            29×（18.00000000 000.00000000 ）（第31年之
            霍夫曼係數－第30年之霍夫曼係數）〕×1/2 ＝1,
            954,005 （元以下四捨五入）｝。
          (丙)自一百二十一年一月二十四日起八‧七九年應給付
            之扶養費為四十萬九千三百七十五元（計算式：1,
            954,005 －1,544,630 ＝409,375 ）
        合計原告得求之扶養費為五十七萬八千六百零二元（
          計算式：169,227＋409,375＝578,602 ）。
    4.精神慰藉金：
      按慰藉金之賠償須以人格權遭遇侵害，使精神上受有痛苦
      為必要，其核給之標準固與財產上損害之計算不同，然非
      不可斟酌雙方身分資力與加害程度，及其他各種情形核定
      相當之數額（最高法院五十一年臺上字第二二三號判例意
      旨參照）。張英溢因被告之過失不法侵害行為而死亡，原
      告為張英溢之父，精神上受有極大痛苦，自得請求精神慰
      藉金。查原告為五十一年五月二十五日生，學歷為國中畢
      業，現任職國泰環保有限公司擔任業務工作，月薪約三萬
      元，名下無財產；被告係三十九年五月十三日生，學歷國
      中畢業，前為計程車司機，九十八年度所得為三十七萬五
      千餘元，名下有汽車一輛、坐落臺北縣淡水鎮房屋二棟及
      土地三筆等情，業據原告陳明在卷（見本院卷第二十五頁
      ），並有警詢筆錄（見臺灣士林地方法院檢察署九十九年
      度偵字第四三○四號偵查卷第六頁）、稅務電子閘門財產
      所得調件明細表附卷足參（見本院卷第十頁、第十一頁至
      第十三頁）。本院審酌兩造之年齡、教育程度、身分、地
      位、經濟狀況及原告因被告之業務過失行為而驟失愛子，
      蒙受精神上無法彌補之鉅大痛苦等一切情狀，認原告請求
      被告賠償精神慰藉金於一百萬元之範圍內，尚屬公允、適
      當。
  (三)張英溢就本件交通事故之發生與有過失：
    1.按損害之發生或擴大，被害人與有過失者，法院得減輕賠
      償金額，或免除之，民法第二百十七條第一項定有明文。
      所謂被害人與有過失，只須其行為為損害之共同原因，且
      其過失行為並有助成損害之發生或擴大者，即屬相當，不
      問賠償義務人應負故意、過失或無過失責任，均有該條項
      規定之適用（最高法院九十六年度臺上字第二三二四號判
      決意旨參照）。次按汽車行駛時，駕駛人應注意車前狀況
      ，並隨時採取必要之安全措施；又行車速度，依速限標誌
      或標線之規定，無速限標誌或標線者，應依下列規定：一
      、行車時速不得超過五十公里。但在未劃設車道線、行車
      分向線或分向限制線之道路，或設有快慢車道分隔線之慢
      車道，時速不得超過四十公里。二、行經設有彎道、坡路
      、狹路、狹橋、隧道、學校、醫院標誌之路段、道路施工
      路段、泥濘或積水道路、無號誌之交岔路口及其他人車擁
      擠處所，或因雨霧致視線不清或道路發生臨時障礙，均應
      減速慢行，作隨時停車之準備，道路交通安全規則第九十
      四條第三項、第九十三條第一項第一款、第二款後段分別
      定有明文。
    2.觀諸偵查卷附本件交通事故現場照片（見同上偵查卷第六
      十七頁），本件車禍發生地點即臺北縣淡水鎮北十二線二
      ‧一公里處，為蜿蜒之山道，道路並無明顯分隔，現場仍
      有些許霧氣。訴外人吳家豪於九十九年三月四日警詢中陳
      述：「（請詳述事故發生經過？）事前張英溢所騎乘普通
      重機車ＣＸＴ—六七八號後載乘客我，我們從日若山莊到
      淡金路聖約翰大學對面買早餐，買完早餐我們就沿北十二
      線要回日若山莊住處，我們騎到事故地點，事故地點是一
      個彎道，過彎後沒多久，我看見前方突然出現一位行人（
      按：即訴外人鍾淼雄，送醫後不治死亡），此行人是面對
      著我們，撞到行人前張英溢有緊急煞車，煞車後機車正前
      方撞到行人，我跟張英溢就從機車上飛出去，跌倒後我起
      身往日若山莊方向跑，跑約五十—一百公尺，正確距離我
      不清楚，經過二—三分鐘有一輛自小客車從日若山莊行駛
      過來，我有向自小客車揮手，自小客車完全沒有理我，我
      親眼看見自小客車車速很快碾過我同學張英溢‧‧‧自小
      客車撞到我同學後沒有停下來且加速跑走。‧‧‧現場天
      色黑暗‧‧‧事故前我看見行人距離我們機車不到一公尺
      。（肇事前妳所乘坐機車行車時速約多少？）時速約五十
      幾公里。」等語（見同上偵查卷第二十一頁）。足見張英
      溢疏於注意，於彎道、大霧視線不良之下，未注意車前狀
      況，且超速行駛，適有行人鍾淼雄出現於該彎道，致張英
      溢閃避不及，而迎面撞及鍾淼雄，張英溢車禍後受傷倒臥
      於道路上，無法動彈，未能躲避來車，而遭疏於注意車前
      狀況及謹慎慢行之被告所駕駛之前揭營業小客車碾斃，顯
      見張英溢對本件損害之發生及擴大與有過失。本院審酌上
      情，認被告應負之過失責任比例為十分之六，依民法第二
      百十七第一項過失相抵規定，應減輕被告賠償金額百分之
      四十，則減輕後被告應賠償原告之金額，應為一百二十七
      萬四千八百八十七元｛計算式：〔546,210 （殯葬費）＋
      578,602 （扶養費）＋1,000,000 （精神慰藉金）〕×60
      ﹪=1,274,887（元以下四捨五入）｝。
  (四)保險人依強制汽車責任保險法規定所為之保險給付，視為被
    保險人損害賠償金額之一部分；被保險人受賠償請求時，得
    扣除之，強制汽車責任保險法第三十二條定有明文。蓋因強
    制汽車責任保險之保險人所給付之保險金，係被保險人繳交
    保費所生，性質上屬於被保險人賠償責任之承擔或轉嫁，自
    應視為加害人或被保險人損害賠償金額之一部分，而得減免
    其賠償責任（最高法院九十六年度臺上字第一八○○號判決
    意旨參照）。次按緩刑宣告，得斟酌情形，命犯罪行為人向
    被害人支付相當數額之財產或非財產上之損害賠償，並得為
    民事強制執行名義，刑法第七十四條第二項第三款、第四項
    定有明文。本條款文義既為「財產或非財產上之損害賠償」
    ，且得為民事強制執行名義，應屬民事上之損害填補性質，
    故被害人就同一侵權行為為民事上損害賠償之請求時，如加
    害人就此部分已為給付者，自應扣除該已給付之金額。查原
    告因張英溢死亡，業自被告之保險人受領死亡給付八十萬元
    （另三百七十五元為張英溢體傷部分之給付，故不予扣除）
    ，有富邦產物保險股份有限公司一百年三月七日富保業字第
    一○○○○○○三二三號函及相關理賠資料在卷可考（見本
    院卷第六十七頁至第六十九頁），又於本院九十九年度審交
    簡字第一七○號刑事案件九十九年八月九日準備程序期日當
    庭受領被告給付之二十萬元（見本院九十九年度審交簡字第
    一七○號刑事卷第四十五頁），另被告自九十九年九月起，
    依本院九十九年度審交簡字第一七○號刑事判決主文，每月
    支付四萬元，至本件言詞辯論終結日止，已支付原告三十二
    萬元，以上合計一百三十二萬元均應扣除，扣除後，原告已
    受領之金額業大於得請求之金額，故不得再為請求。
五、綜上所述，原告本於前揭原因事實，依民法第一百八十四條
    第一項前段、第一百九十二條第一項、第二項、第一百九十
    四條規定，請求被告於給付殯葬費五十四萬六千二百十元、
    扶養費五十七萬八千六百零二元及精神慰藉金一百萬元之範
    圍內為有理由，惟經扣除原告已受領之強制汽車責任保險之
    保險給付及被告所為之清償，已逾其得請求之數額，是原告
    自不得再請求被告給付。從而，原告之訴為無理由，應予駁
    回。又原告之訴既經駁回，其假執行之聲請即失所附麗，應
    併駁回之。
六、本件事證已臻明確，兩造其餘主張、陳述及所提證據，經審
    酌均與本院前揭判斷不生影響，爰不一一詳予論述，附此敘
    明。
七、本件損害賠償事件乃刑事附帶民事訴訟，由本院刑事庭移送
    前來，迄本院言詞辯論終結止，當事人並無任何裁判費或其
    他訴訟費用之支出，自無諭知訴訟費用負擔之必要，併此指
    明。
八、據上論結，本件原告之訴為無理由，爰判決如主文。
中    華    民    國   100    年    4     月    29    日
                          臺灣士林地方法院民事第三庭
                              法      官  孫萍萍
以上正本證明與原本無異。
如對本判決上訴，應於判決送達後二十日內向本院提出上訴狀；
若委任律師提起上訴者，應一併繳納上訴審裁判費，否則本院得
不命補正逕行駁回上訴。
中    華    民    國   100    年    4     月    29    日
                              書  記  官  劉晏瑄